【裁判字號】    97,聲,1536
【裁判日期】    970709
【裁判案由】    行使權利
【裁判全文】
臺灣臺北地方法院民事裁定              97年度聲字第1536號
聲  請  人  陽信商業銀行股份有限公司
法定代理人  丁○○
相  對  人  鴻綺國際有限公司
                      統一編號.
法定代理人  丙○○
相  對  人  乙○○
            甲○○
上列當事人間行使權利事件，本院裁定如下：
    主  文
相對人應於本裁定送達後二十一日內，就本院九十四年度裁全字
第八三二一號假扣押裁定執行後所受損害，對聲請人行使權利，
並向本院為行使權利之證明。
    理  由
一、按訴訟終結後，法院依供擔保人之聲請，通知受擔保利益人
    於一定期間內行使權利並向法院為行使權利之證明而未證明
    者，法院應依供擔保人之聲請，以裁定命返還其提存物或保
    證書，民事訴訟法第104條第1項第3款後段定有明文。前開
    規定，於其他依法令供訴訟上之擔保者準用之，並為同法第
    106條所明定。
二、本件聲請意旨略以：聲請人為查封相對人之財產，遵本院94
    年度裁全字第8321號民事裁定，為相對人提供新台幣（下同
    ）1,370,000元擔保，以台灣板橋地方法院94年度存字第
    5564號提存事件提存在案，並由台灣板橋地方法院以94年度
    執全字第5468號假扣押相對人之財產。嗣聲請人對相對人以
    本院95年度訴字第6410號提起民事訴訟，惟因聲請人聲請假
    扣押裁定時所主張之債權金額為4,080,308，而後相對人復
    清償423,136元，是在本案訴訟聲請人係以債權本金餘額
    3,657,172元為訴訟標的金額，而本案判決已於民國（下同
    ）95年10月18日判決確定，惟因債權金額減少，致未能取得
    全部勝訴判決，即無法聲請返還上開提存物。然本院95年度
    訴字第6410號民事確定判決，所確定之請求金額雖與假扣押
    裁定所請求之金額不一，惟均係基於同一債權之請求，是本
    案既已訴訟終結，為利聲請人取回擔保金，爰依民事訴訟法
    第106條準用第104條第1項第3款後段規定，請求法院命相對
    人於一定期間內行使權利，並向法院為行使權利之證明。
三、經查，聲請人就上開主張，業據提出本院94年度裁全字第
    8321號民事裁定、本院95年訴字第6410號民事判決暨確定證
    明書等影本各1份為證。本院另依職權調閱本院94年度裁全
    字第8321號、台灣板橋地方法院94年度執全字第5468號卷宗
    ，堪認聲請人主張屬實。從而，聲請人聲請通知相對人即受
    擔保利益人行使權利，核無不合，應予准許。爰依首揭規定
    ，裁定如主文所示。
中    華    民    國    97    年    7     月    9     日
                  民事第五庭    法  官  周祖民
以上正本係照原本作成
如對本裁定抗告須於裁定送達後10日內向本院提出抗告狀，並繳
納抗告費新臺幣1,000元
中    華    民    國    97    年    7     月    9     日
                                書記官  王文心


司法院資訊處製作；財團法人民間司法改革基金會備份。
